# 陈版，关于商誉

提问人：飘雪～ 时间：2012-05-12 09:10:15
09 年A公司收购B公司百分百的股权，合并日，B公司账面有两块业务（制造和酒店），A公司收购的主要目的是取得B公司的制造业务，酒店资产主要是房产和土地。合并商誉 2000 万。 10 年A将B公司的酒店资产处置，请问商誉 2000 万是否要按照比例转出？
我的理解是由于A取得B公司的股权的主要目的是B的制造业务，且该业务才是B公司的核心业务，酒店资产虽然包含在B的账面，但是评估的时候已经对这部分资产进行评估增值，且预计未来不会持续经营，所以对于 2000 万的商誉，酒店资产不应分摊。

回答人：chenyiwei
这个问题的关键在于：购买日如何在合并报表层面分摊购买产生的商誉？酒店业务资产是否也需要分摊商誉？这要考虑一般市场参与者在同样情况下，基于同样的信息通常会作出的定价决策，并非只是简单考虑A购入时对这部分酒店业务的持有或者处置意图。如果酒店业务的盈利能力较强，或者具有品牌溢价等，则不排除酒店业务也应当具有商誉的可能性。如果酒店业务应分摊商誉的，则处置酒店业务时，应将归属于酒店业务的商誉一并转出，计入处置损益。 在合并报表层面，并没有法人的概念，该交易可以理解为本合并报表主体以一个总价同时取得一项制造业务和一项酒店业务，应当按照两者的相对公允价值比例（分别按收益现值法确定的持续经营的业务价值）为基础将购买总价分摊到这两项业务，再分别与这两项业务的可辨认净资产于购买日的公允价值相比较，从而确定分别应归属这两项业务的商誉或者负商誉金额。

回答人：chenyiwei
回复 飘雪～ 的帖子
如果酒店资产不构成业务，则属于同时发生一项业务合并和资产购买交易。可以按照不构成业务的酒店净资产的公允价值作为酒店资产的交易价格，购买总价扣除酒店资产交易价格后的差额作为购买制造业务的价格，再与制造业务的可辨认净资产相比后，确认归属于制造业务的商誉或者负商誉。
但需要注意的是：判断是否构成业务，主要是看资产之间的关联性，是否存在投入、加工处理过程和产出能力。并且对是否构成业务的判断主要是基于市场参与者普遍的理解，并不考虑特定购买方的意图。因此，如果该酒店已经正常经营，或者具备了正常经营的能力，则尽管购买方在购入后拟不再将其作为酒店经营，也应当视作构成业务。

提问人：zhongzhengcwb 时间：2012-06-28 21:29:48
回复 chenyiwei 的帖子
C公司是B公司非同一控制的子公司，B公司是A公司非同一控制的子公司。B公司合并报表中有并购C公司产生的商誉，请问在A公司并购B公司时，进行公允价值调整的时候，该商誉是否需要确认？若不确认，如果做调整分录？

回答人：chenyiwei
非同一控制下企业合并中对被购买方原有的商誉和递延所得税不予考虑，重新进行购买对价分摊。

提问人：zhongzhengcwb 时间：2012-06-29 09:40:07
老师是否可这样去理解，被收购公司本身的商誉(C公司的商誉)并非可辨认资产，不应予以确认。应按收购对价与B公司可辨认资产和负债于收购日的公允值的差额确认商誉后，再重新对整个A集团的CGU进行分配商誉。

回答人：chenyiwei
是的。还有被收购方合并报表上原有的递延所得税资产和负债也按照同一原则处理，重新进行确认。